src/wa_affix.dat
# Copyright 2000-2007, Pablo Saratxaga <pablo@walon.org>
#		       Lucyin Mahin <lucyin@walon.org>

# aspell affix for Walloon language (new unified ortography)

# Drapeas po les viebes:
# ======================
#
# v: bodje A des viebes (cogne do pårticipe erirece)
# v: bodjes B et C des viebes (cogne atôtchî prezintrece)
# V: bodje B des viebes avou B != C (cogne atôtchî futurrece)
# V: bodje C des viebes avou B != C (cogne riwaitants namurwesse)
# V: bodje (B ou C) po les 3 djins singulî (cogne atôtchî prezintrece)
# j: on pout fé on mot avou -aedje a pårti do viebe
# i: stitchåve voyale

# Drapeas po les nos:
# ==================
#
# n: no (femrin sing -> omrin sing, -> omrin plur, -> femrin plur)
# a: adjectif (come li drapea "n" avou ossu -ès)
# s: no (sing -> plurial)
# i: stitchåve voyale
# r: pout fé on femrin avou -resse 

# ------------------------------------------------------------

SET ISO8859-1
# letes eployeyes e walon, relîtes pa ôre di frekince
TRY ersainthocuxdlpéymbzîvjåfèwgkêôûçERSAINTHOCUXDLPÉYMBZÎVJÅFÈWGKÊÔÛÇ'

# prefixes
#PFX i Y 62
PFX i Y 58
PFX i   er	r	er
PFX i   er	ri	er
PFX i   es	s	es
PFX i   es	si	es
PFX i   de	d	de
PFX i   me	m	me		# m(e)zurer, b(e)zogne
PFX i   se	s	se		# s(e)reut
PFX i   ve	v	ve
PFX i   chi	ch	chi[^y]
PFX i   di	d	di[^gsy]
PFX i   di	d	dign
PFX i   di	d	dis[^s]
PFX i   dis	d	diss
PFX i   di	d	diy[^iî]
PFX i   dji	dj	dji
PFX i   fi	f	fi[^y]		# f(i)jhans
PFX i   gni	gn	gni[^y]		#
PFX i   ki	co	ki
PFX i   ki	c	ki[^eéèêhiîsy]	# k(i)mint
PFX i   ki	k	ki[eéèêhiî]	# k(i)hatchî
PFX i   ki	c	kis[^cs]
PFX i   kis	c	kiss
PFX i   kiy	ki	kiy[^iî]
PFX i   ki	k	kiy[iî]
PFX i   li	l	li[^y]		# l(i)wè
PFX i   pi	p	pi[^y]		# p(i)tit
PFX i   ri	r	ri[^sy]		# r(i)fé
PFX i   ri	r	ris[^s]
PFX i   ris	r	riss
PFX i   riy	ri	riy[^iî]	# riyant/riant
PFX i   ri	ri	riy[iî]		# riyant/riant
PFX i   ri	er	ri[^s]		# rixxx/erxxx
PFX i   ri	er	ris[^s]
PFX i   ris	er	riss
PFX i   riy	eri	riy[^iî]
PFX i   ri	er	riy[iî]
PFX i   si	s	si[^y]		# s(i)cole
PFX i   siy	si	siy[^iî]	#
PFX i   si	s	siy[iî]		# s(i)yince
PFX i   si	es	si[^y]		# s(i)cole
PFX i   tchi	tch	tchi[^y]	# tch(i)min
PFX i   ti	t	ti[^y]		# t(i)ni
PFX i   vi	v	vi[^y]		# v(i)ni
#
PFX i   co	c	co[^hseéèêiî]	# c(o)mere
PFX i   co	k	co[heéèêiî]	# c(o)hatche
PFX i   co	c	cos[^cs]
#PFX i   co	c'	cosch
PFX i   cos	c	coss
PFX i   co	ki	co
PFX i   po	p	po		# p(o)loz
PFX i   to	t	to
PFX i   vo	v	vo		# v(o)loz
PFX i   du	d	du		#
PFX i   lu	l	lu		#
PFX i   mu	m	mu		#
PFX i   pu	p	pu		#
PFX i   ru	r	ru		# R(u)dû
PFX i   vu	v	vu		# V(u)nijhe
PFX i   sch	esch	sch

# ------------------------------------------------------------

# ci drapea chal n' est måy eployî el djivêye di mots; mins est ahessåve
# po ispell propozer des tchuzes

PFX P Y 8
PFX P   0	ri	[^aåâeéêèiîoôuûy]
PFX P   0	r	[^r]
PFX P   0	ra	[^aåâeéêèiîoôuûy]
PFX P   0	raca	[^aåâeéêèiîoôuûy]
PFX P   0	dis	.
PFX P   0	co	[^aåâeéêèiîoôuûy]
PFX P   0	ki	[^aåâeéêèiîoôuûy]
PFX P   0	c	[^ck]

# ------------------------------------------------------------

# suffixes

#
# Li drapea « j » c' est po des viebes ki polèt fé des nos en -aedje;
# c' est construt sol fôme di pårticipe erirece do viebe.
#

SFX j Y 50
SFX j   é	aedje		[^cku]é
SFX j   cé	çaedje		cé
SFX j   ké	caedje		ké
SFX j   ué	aedje		gué
SFX j   î	aedje		[^ckuy]î
SFX j   cî	çaedje		cî
SFX j   kî	caedje		kî
SFX j   uî	aedje		guî
SFX j   yî	iaedje		[^aåâeéêègiîoôuû]yî
SFX j   yî	yaedje		[aåâeéêèiîoôuû]yî
SFX j   yî	uiaedje		gyî
SFX j   i	aedje		[^cku]i
SFX j   ci	çaedje		ci
SFX j   ki	caedje		ki
SFX j   ui	aedje		gui
SFX j   0	aedje		ixh
SFX j   ou	aedje		[^h]ou
SFX j   ou	aedje		[^j]hou
SFX j   ou	aedje		[^é]jhou
SFX j   éjhou	ijhaedje	éjhou
SFX j   t	jhaedje		[^îû]t
SFX j   ît	ijhaedje	ît
SFX j   ût	ujhaedje	ût
SFX j	ez	aedje		ez
SFX j	oz	aedje		oz
#
SFX j   é	aedjes		[^cku]é
SFX j   cé	çaedjes		cé
SFX j   ké	caedjes		ké
SFX j   ué	aedjes		gué
SFX j   î	aedjes		[^ckuy]î
SFX j   cî	çaedjes		cî
SFX j   kî	caedjes		kî
SFX j   uî	aedjes		guî
SFX j   yî	iaedjes		[^aåâeéêègiîoôuû]yî
SFX j   yî	yaedjes		[aåâeéêèiîoôuû]yî
SFX j   yî	uiaedjes	gyî
SFX j   i	aedjes		[^cku]i
SFX j   ci	çaedjes		ci
SFX j   ki	caedjes		ki
SFX j   ui	aedjes		gui
SFX j   0	aedjes		ixh
SFX j   ou	aedjes		[^h]ou
SFX j   ou	aedjes		[^j]hou
SFX j   ou	aedjes		[^é]jhou
SFX j   éjhou	ijhaedjes	éjhou
SFX j   t	jhaedjes	[^îû]t
SFX j   ît	ijhaedjes	ît
SFX j   ût	ujhaedjes	ût
SFX j	ez	aedjes		ez
SFX j	oz	aedjes		oz

#
# Li drapea « c » c' est po des viebes ki polèt fé des mots en -ance;
# c' est construt sol fôme di pårticipe erirece do viebe.
#

SFX c Y 46
SFX c   é	ance		[^cku]é
SFX c   cé	çance		cé
SFX c   ké	cance		ké
SFX c   ué	ance		gué
SFX c   î	ance		[^ckuy]î
SFX c   cî	çance		cî
SFX c   kî	cance		kî
SFX c   uî	ance		guî
SFX c   yî	iance		[^aåâeéêègiîoôuû]yî
SFX c   yî	yance		[aåâeéêèiîoôuû]yî
SFX c   yî	uiance		gyî
SFX c   i	ance		[^cku]i
SFX c   ci	çance		ci
SFX c   ki	cance		ki
SFX c   ui	ance		gui
SFX c   0	ance		ixh
SFX c   ou	ance		[^h]ou
SFX c   ou	ance		[^j]hou
SFX c   ou	ance		[^é]jhou
SFX c   éjhou	ijhance		éjhou
SFX c   t	jhance		[^îû]t
SFX c   ît	ijhance		ît
SFX c   ût	ujhance		ût
#
SFX c   é	ances		[^cku]é
SFX c   cé	çances		cé
SFX c   ké	cances		ké
SFX c   ué	ances		gué
SFX c   î	ances		[^ckuy]î
SFX c   cî	çances		cî
SFX c   kî	cances		kî
SFX c   uî	ances		guî
SFX c   yî	iances		[^aåâeéêègiîoôuû]yî
SFX c   yî	yances		[aåâeéêèiîoôuû]yî
SFX c   yî	uiances		gyî
SFX c   i	ances		[^cku]i
SFX c   ci	çances		ci
SFX c   ki	cances		ki
SFX c   ui	ances		gui
SFX c   0	ances		ixh
SFX c   ou	ances		[^h]ou
SFX c   ou	ances		[^j]hou
SFX c   ou	ances		[^é]jhou
SFX c   éjhou	ijhances	éjhou
SFX c   t	jhances		[^îû]t
SFX c   ît	ijhances	ît
SFX c   ût	ujhances	ût

#
# Li drapea « t » c' est po des viebes ki polèt fé des addjectif en -ant;
# c' est construt sol fôme di pårticipe erirece do viebe.
#

SFX t Y 92
# li fôme omrin singulî on l' a ddja (=pårticpe prezintrece)
SFX t   é	ants		[^cku]é
SFX t   cé	çants		cé
SFX t   ké	cants		ké
SFX t   ué	ants		gué
SFX t   î	ants		[^ckuy]î
SFX t   cî	çants		cî
SFX t   kî	cants		kî
SFX t   uî	ants		guî
SFX t   yî	iants		[^aåâeéêègiîoôuû]yî
SFX t   yî	yants		[aåâeéêèiîoôuû]yî
SFX t   yî	uiants		gyî
SFX t   i	ants		[^cku]i
SFX t   ci	çants		ci
SFX t   ki	cants		ki
SFX t   ui	ants		gui
SFX t   0	ants		ixh
SFX t   ou	ants		[^h]ou
SFX t   ou	ants		[^j]hou
SFX t   ou	ants		[^é]jhou
SFX t   éjhou	ijhants		éjhou
SFX t   t	jhants		[^îû]t
SFX t   ît	ijhants		ît
SFX t   ût	ujhants		ût
#
SFX t   é	ante		[^cku]é
SFX t   cé	çante		cé
SFX t   ké	cante		ké
SFX t   ué	ante		gué
SFX t   î	ante		[^ckuy]î
SFX t   cî	çante		cî
SFX t   kî	cante		kî
SFX t   uî	ante		guî
SFX t   yî	iante		[^aåâeéêègiîoôuû]yî
SFX t   yî	yante		[aåâeéêèiîoôuû]yî
SFX t   yî	uiante		gyî
SFX t   i	ante		[^cku]i
SFX t   ci	çante		ci
SFX t   ki	cante		ki
SFX t   ui	ante		gui
SFX t   0	ante		ixh
SFX t   ou	ante		[^h]ou
SFX t   ou	ante		[^j]hou
SFX t   ou	ante		[^é]jhou
SFX t   éjhou	ijhante		éjhou
SFX t   t	jhante		[^îû]t
SFX t   ît	ijhante		ît
SFX t   ût	ujhante		ût
#
SFX t   é	antes		[^cku]é
SFX t   cé	çantes		cé
SFX t   ké	cantes		ké
SFX t   ué	antes		gué
SFX t   î	antes		[^ckuy]î
SFX t   cî	çantes		cî
SFX t   kî	cantes		kî
SFX t   uî	antes		guî
SFX t   yî	iantes		[^aåâeéêègiîoôuû]yî
SFX t   yî	yantes		[aåâeéêèiîoôuû]yî
SFX t   yî	uiantes		gyî
SFX t   i	antes		[^cku]i
SFX t   ci	çantes		ci
SFX t   ki	cantes		ki
SFX t   ui	antes		gui
SFX t   0	antes		ixh
SFX t   ou	antes		[^h]ou
SFX t   ou	antes		[^j]hou
SFX t   ou	antes		[^é]jhou
SFX t   éjhou	ijhantes	éjhou
SFX t   t	jhantes		[^îû]t
SFX t   ît	ijhantes	ît
SFX t   ût	ujhantes	ût
#
SFX t   é	antès		[^cku]é
SFX t   cé	çantès		cé
SFX t   ké	cantès		ké
SFX t   ué	antès		gué
SFX t   î	antès		[^ckuy]î
SFX t   cî	çantès		cî
SFX t   kî	cantès		kî
SFX t   uî	antès		guî
SFX t   yî	iantès		[^aåâeéêègiîoôuû]yî
SFX t   yî	yantès		[aåâeéêèiîoôuû]yî
SFX t   yî	uiantès		gyî			# begyiantès
SFX t   i	antès		[^cku]i
SFX t   ci	çantès		ci
SFX t   ki	cantès		ki
SFX t   ui	antès		gui
SFX t   0	antès		ixh
SFX t   ou	antès		[^h]ou
SFX t   ou	antès		[^j]hou
SFX t   ou	antès		[^é]jhou
SFX t   éjhou	ijhantès	éjhou
SFX t   t	jhantès		[^îû]t
SFX t   ît	ijhantès	ît
SFX t   ût	ujhantès	ût

#
# Li drapea « m » c' est po des viebes ki polèt fé des nos e -mint;
# et po les addjectifs ki polèt fé des adviebes e -mint.
#

SFX m Y 43
# viebe -> no
SFX m   es	mint		[^ckosu]es
SFX m   ces	çmint		ces
SFX m   kes	cmint		kes
SFX m   s	mint		oes
SFX m   es	mint		[^s]ses
SFX m   ses	mint		sses
SFX m   ues	mint		ues
SFX m   s	mint		[^eiuû]s
SFX m   us	mint		ous
SFX m   oûs	ômint		oûs
SFX m   s	mint		[^eo][uû]s
SFX m   0	mint		ixh
SFX m   rès	mint		rès
#
SFX m   es	mints		[^ckosu]es
SFX m   ces	çmints		ces
SFX m   kes	cmints		kes
SFX m   s	mints		oes
SFX m   es	mints		[^s]ses
SFX m   ses	mints		sses
SFX m   ues	mints		ues
SFX m   s	mints		[^eiuû]s
SFX m   us	mints		ous
SFX m   oûs	ômints		oûs
SFX m   s	mints		[^eo][uû]s
SFX m   0	mints		ixh
SFX m   rès	mints		rès
# addj -> adviebe
SFX m   e	mint		[^ckosu]e
SFX m   ce	çmint		ce
SFX m   ke	cmint		ke
SFX m   0	mint		oe
SFX m   e	mint		[^s]se
SFX m   se	mint		sse
SFX m   ue	mint		gue
SFX m   s	zmint		eus
SFX m   0	lmint		å
SFX m   0	nmint		in
SFX m   f	vmint		f
SFX m   k	cmint		k
SFX m   é	êymint		é
SFX m   î	eymint		î
SFX m   0	mint		[^åeéfhîknst]
SFX m   t	mint		ant
SFX m   0	mint		[^n]t

# ------------------------------------------------------------

#
# Li drapea « v » c'est po les viebes erîlés. Po tchaeke viebe on done deus
# fômes, et a pårtî di la on pout construre tot l' resse.
# Les deus fômes prinduwes sont: 2 djin do prezint, et pårticipe erirece.
# Pocwè ?
# Avou l' 2 djin do prézint on a tot d' shûte les erîleyes disrûleyes come
# netyî/neteyes, tchafter/tchafteyes,... mins ossu: dormî/doimes,....
# et come cisse fôme finit todi avou on "s" c' est åjhey a eployî avou ispell.
# Pol 2inme fôme, dj' ava comincî avou l' pårticipe prezint (et poy li 4 djin
# do prezint, çu ki est a pô près l' minme, djusse ki dj' ava pus åjhey a
# scrire des djivêyes di -ans k' di -ant); mins poy dj' a veyu l' probleme
# di cnoxhe li fôme do pårticipe erirece; -î/-eye oudonbén -ou/-owe ?
# impossibe a saveur si on n' a ki (tchantes,tchantant) (metes,metant).
# mins avou (tchantes,tchanté) et (metes,metu) c' est ddja pus åjhey :)
# di pus, li pårticipe erirece permete di rtrover l' infinitif po les viebes
# do prumî groupe (-é --> -er); come po les viebes des 2inme,3inme et 4inme
# groupes l' infinitif et l' pårticipe erirece sont parey, c' est cô mî.
# (et i m' sonle k' i gn a cô des viebes come boere, voere, ôre, clôre,
# wice k' on pout trover l' infinitif a pårti del fôme del 2 djin do prezint)
# I m' sonle ossu, ki les pårticipe erirece avou -t corespondèt ås viebes en
# -ijhant (dit -> dijhant, sicrit -> sicrijhant, interdit -> interdijhant(?),
# 
#
